臺灣桃園地方法院民事裁定
111年度簡抗字第28號
抗  告  人  李勝毓  
相  對  人  江木坤  
上列當事人間確認本票債權不存在事件，抗告人對於民國111年5
月27日本院桃園簡易庭109年度桃簡字第1156號民事裁定提起抗
告，本院裁定如下：
    主  文
一、原裁定廢棄。
二、本院應發還新臺幣723,000元予抗告人李勝毓。
    理  由
一、抗告意旨略以：抗告人前對相對人提起確認本票債權不存在
    之訴，繳納新臺幣（下同）1,084,500元之裁判費，經本院
    以109年度桃簡字第1156號案件繫屬中，嗣抗告人於民國110
    年9月1日撤回起訴。詎原審未依辦理民事訴訟事件應行注意
    事項第136條第1項規定通知抗告人得聲請退費，抗告人已於
    110年9月22日傳真抗告人帳戶影本予民事執行處聲請退還裁
    判費，原審駁回抗告人聲請退還裁判費已有違誤，爰依法提
    起抗告，請求廢棄原裁定，並發還723,000元，及自110年9
    月22日起算，按年息5%計算之利息等語。
二、按原告撤回其訴者，訴訟費用由原告負擔。其於第一審言詞
    辯論終結前撤回者，得於撤回後三個月內聲請退還該審級所
    繳裁判費三分之二。前項規定，於當事人撤回上訴或抗告者
    準用之，民事訴訟法第83條定有明文。次按，經言詞辯論之
    事件，於言詞辯論終結前，不經言詞辯論之事件，於裁判作
    成前，當事人撤回其訴、上訴或抗告或成立訴訟和解或移付
    調解事件調解成立者，得於撤回、和解或調解成立之日起三
    個月內聲請退還其於該審級所繳裁判費三分之二。法院應主
    動告知當事人得聲請退費，遇有聲請退費時，應儘速發還，
    辦理民事訴訟事件應行注意事項第136條亦定有明文。
三、經查，抗告人於民國110年9月1日撤回起訴，有民事撤回狀
    附卷可參（原審卷第103頁），原審將撤回狀通知相對人，
    相對人於110年9月8日收受送達後未於10日內異議，視為同
    意撤回。嗣原審於110年9月30日通知抗告人原定110年10月2
    5日庭期取消（原審卷第106頁），惟並未主動告知抗告人得
    聲請退費，與辦理民事訴訟事件應行注意事項第136條第1項
    規定尚有未合，故抗告人既於111年3月18日具狀聲請退費（
    原審卷第109頁），應准予發還裁判費三分之二即723,000元
    （計算式：1,084,500元×2/3）。原裁定駁回抗告人聲請退
    費，尚有未合，抗告意旨指摘原裁定不當，求予廢棄，為有
    理由，爰由本院將原裁定廢棄，並自為裁定。
四、至於抗告人聲請加計利息發還云云，然民事訴訟法第83條僅
    規定退還該審級所繳裁判費三分之二，並未規定應加計利息
    發還，抗告人此部分聲請，尚屬無據，附此敘明。
五、據上論結，本件抗告為有理由，依民事訴訟法第436 條之1
    第3 項、第492 條，裁定如主文
中　　華　　民　　國　　111 　年　　7 　　月　　29　　日
                民事第三庭  審判長法　官　周玉羣 
                                  法　官　林靜梅
                                  法　官　吳佩玲
正本係照原本作成。
本裁定除以適用法規顯有錯誤為理由，不得再抗告；如提再抗告，應於收受送達後10日內，委任律師為代理人向本院提出再抗告狀，並繳納再抗告費新臺幣1,000元。                      
中　　華　　民　　國　　111 　年　　7 　　月　　29　　日
                                書記官　龍明珠